Guide to the Germany. Extraparliamentary movement, 1967-1984
Department of Special Collections
- Anarchismus (Anarchism)
  - Hochschulpolitik (University Politics)
    - -----, [UNK] 1967 (Box 66, Folder 3)
    - -----, [UNK] 1968-1970 (Box 66, Folder 4)
    - newspapers, magazine clippings (Box 66, Folder 5)
    - Hochschulkampf: Kampfblatt des Initiativkomitees der roten Zellen in West Berlin, 1971-1972,nos. 1-18, 21, 23-25 (Box 67 os, Folder 1)
    - Frankfurter Gemeine: Studentenzeitung der Schwarzen Zelle/Direkte Aktion, 1972-1973,nos. 1-7, 9 (Box 67 os, Folder 2)
    - Dokumentation FU Berlin: Freie Universität Berlin 1948-1973.,Hochschule im Umbruch, 1973 (Box 68, Folder 1)
    - FU Info, Beiträge zur Hochschulpolitischen Diskussion, 1972-1973 (Box 68, Folder 2)
    - Bericht des Rektors der Freien Universität, (Berlin) 1967;Sommersemester 1968; Hochschulrahmengesetz, (Berlin) 1971 (Box 68, Folder 3)
    - student documents (Box 69)
  - Kultur (Culture)
    - magazines, incl. Theater, (Hannover) 1968-1969 (Box 70, Folder 1)
    - Das Letzte: Eine seltsame Zeitschrift, (Berlin) (Box 70, Folder 2)
    - Magazines; newspapers; flyers (Box 70, Folder 3)
    - Poetry; pamphlets (Box 70, Folder 4)
  - Betriebsarbeit (Factory Work)
    - Flugblätter (Box 71, Folder 1)
    - 1. Mai Einheitsfront (Box 71, Folder 2)
    - newspapers, documents, flyers (Box 71, Folder 3)
    - Basis Gruppen SDS: papers, 1968-1969 (Box 72, Folder 1)
    - ----- (Box 72, Folder 2)
    - Arbeitsmaterialen des IMSF (Institut für Marxistische Studien und Forschungen): Probleme des Klassenkampfes und des Kampfes um gewerkschaftliche Einheit in Italien, (Frankfurt) 1972 (Box 72, Folder 3)
    - newspapers, strike pamphlets, 1969-1981 (Box 72, Folder 4)
    - newspapers, incl. Sozialistische Betriebs-Korrespondenz, 1970-1972 (Box 72, Folder 5)
  - Konkret
    - Konkret, (Hamburg) 1957, 1958, 1959 (Box 73 os)
    - -----, 1960 (Box 74 os)
    - -----, 1961 (Box 75 os)
    - -----, 1962 (Box 76 os)
    - -----, 1963, 1964 (Box 77 os)
    - Konkret, (June, 1964-May 1966) (Box 78)
  - Studentenzeitungen (Student Newspapers)
    - Radikal, 1976-1982,nos. 1, 74, 78, 80, 93-109 (Box 79 os)
    - -----, 1982-1984,nos. 110-129 (Box 80 os)
    - Politikon: Göttinger Studentenzeitschrift für Niedersachsen, 1970-1980
      - nos. 30-37 (Box 81, Folder 1)
      - nos. 38-45 (Box 81, Folder 2)
      - nos. 46-52 (Box 81, Folder 3)
      - nos. 53-59 (Box 81, Folder 4)
      - nos. 60-65 (Box 81, Folder 5)
  - Zeitschriften (Journals and Magazines)
    - Erziehung und Klassenkampf: Zeitschrift für marxistische Pädogogik, (Frankfurt) 1971-1975,nos. 1-11, 13-17 (Box 82)
    - Sozialistische Politik: Organ kritischer Sozialwissenschaft, (Berlin) 1969-1972,nos. 1-13, 17, 20, 21
    - Äesthetik und Kommunikation: Beiträge zur politischen Erziehung, (Frankfurt) 1970-1977,nos. 2-13, 15-19 (Box 83, Folder 1)
    - Probleme des Klassenkampfes: Zeitschrift für politische Ökonomie und sozialistische Politik, 1971-1972,nos. 1-5 (Box 83, Folder 2)
    - Schwarze Protokolle: Zur Theorie der linken Bewegung: Zeitschrift zur Kritik der traditionellen sozialistischen Theorien, (Berlin) 1972-1977,nos. 1-5, 11-15 (Box 84)
    - Der Politologe: Berliner Zeitschrift für politische Wissenschaft, 1965-1968
    - links: Sozialistische Zeitung, 1969-1979 (Box 85)
    - misc. socialist materials
    - Diskus: Frankfurter Studentenzeitung, 1965-1976 (Box 86)
    - Positionen, (Berlin) 1968 (Box 87, Folder 1)
    - APO Aktuell, 1969 (Box 87, Folder 2)
    - RT (Der rote Turm Schülerzeitschrift), 1967 (Box 87, Folder 3)
    - Das Heft; Die revolutionäre Linke, 1969 (Box 87, Folder 4)
    - Jewish student magazines, incl. Dannach; Schalom Pialus, 1971 (Box 87, Folder 5)
    - Kreuzberger 36, 1977,nos. 3-5 (Box 88, Folder 1)
    - Roter Panther, (Frankfurt) 1970-1971 (Box 88, Folder 2)
    - Wildes Huhn: Nachrichten von und für Unzufriedene, (Salzgitter) (Box 88, Folder 3)
    - Hernzel Press, (Cologne), 1975-?,nos. 23-28 (Box 88, Folder 4)
    - Der Spiegel, 1967-1969 (Box 88, Folder 5)
    - Graswurzel Revolution, (Munich) 1972-1979,nos. 0-1, 4-8, 11, 40-44 (Box 89, Folder 1)
    - Die Log Zeitung, (Frankfurt) 1974-1976;Carlos Sponti, (Heidelberg) (Box 89, Folder 2)
    - Der Metzger, (Duisburg) 1971-1984 (Box 89, Folder 3)
    - Informations - Dienst: zur Verbreitung unterbliebener Nachrichten, (Frankfurt) 1973-1976
      - nos. 8, 10, 12-14, 17-18, 22-23, special edition (Box 90, Folder 1)
      - nos. 25-26, 29-30, 32, 34-38 (Box 90, Folder 2)
      - nos. 39-41, 50-55 (Box 90, Folder 3)
      - nos. 56-59, 61-63 (Box 90, Folder 4)
      - nos. 64, 66-72, special edition (Box 90, Folder 5)
      - nos. 73-77, 80, 92, 96, 129, 136-137, 140, 145-147 (Box 90, Folder 6)
  - Berliner Extra-Dienst, 1966-1979
    - 2/12/66-4/29/67 (Box 91, Folder 1)
    - 1/3/67-12/16/67 (Box 91, Folder 2)
    - 1/6/68-4/27/68 (Box 91, Folder 3)
    - 5/1/68-12/24/68 (Box 91, Folder 4)
    - 1/4/69-3/26/69 (Box 92, Folder 1)
    - 4/2/69-6/28/69 (Box 92, Folder 2)
    - 7/5/69-9/27/69 (Box 92, Folder 3)
    - 10/1/69-12/20/69 (Box 92, Folder 4)
    - 1/70-4/25/70 (Box 93, Folder 1)
    - 5/23/70-9/16/70 (Box 93, Folder 2)
    - 9/19/70-12/30/70 (Box 93, Folder 3)
    - 2/13/71-11/27/71 (Box 93, Folder 4)
    - 8/2/72-9/27/72 (Box 93, Folder 5)
    - 4/27/73-10/30/73 (Box 94, Folder 1)
    - 11/2/73-12/24/73 (Box 94, Folder 2)
    - 1/3/74-12/20/74 (Box 94, Folder 3)
    - 1/3/75-3/27/75 (Box 95, Folder 1)
    - 4/4/75-6/27/75 (Box 95, Folder 2)
    - 7/1/75-9/30/75 (Box 95, Folder 3)
    - 10/3/75-12/31/75 (Box 96, Folder 1)
    - 1/6/76-3/30/76 (Box 96, Folder 2)
    - 4/2/76-6/11/76 (Box 96, Folder 3)
    - 6/17/76-9/28/76 (Box 97, Folder 1)
    - 10/1/76-12/30/76 (Box 97, Folder 2)
    - 1/6/77-2/25/77 (Box 97, Folder 3)
    - 1/3/77-4/29/77 (Box 98, Folder 1)
    - 5/3/77-6/28/77 (Box 98, Folder 2)
    - 7/5/77-8/30/77 (Box 98, Folder 3)
    - 9/2/77-10/28/77 (Box 99, Folder 1)
    - 11/1/77-12/29/77 (Box 99, Folder 2)
    - 1/5/78-2/28/78 (Box 99, Folder 3)
    - 3/3/78-4/28/78 (Box 99, Folder 4)
    - 5/4/78-6/30/78 (Box 100, Folder 1)
    - 7/4/78-8/29/78 (Box 100, Folder 2)
    - 9/1/78-10/31/78 (Box 100, Folder 3)
    - 11/3/78-12/28/28 (Box 100, Folder 4)
    - 1/5/79-1/20/79 (Box 100, Folder 5)
  - misc. materials, incl. magazine on Kommune I; Bücher Info; Klassenkampf: Zeitung der Betreibezellen der Proletarischen Linke, 1970-1971 (Box 101 os)
  - Plakate (posters), [UNK] (Box 102 os)
  - alternative, 1958 - 1982
    - Lyrische Blatter, 2/58 - 6/58,no.13-15 (Box 103, Folder 1)
    - alternative, 8/58 - 2/59,no.1-4 (Box 103, Folder 2)
    - 4/59 - 10/59,no.5-8 (Box 103, Folder 3)
    - 12/59 - 6/60,no.9-12 (Box 103, Folder 4)
    - 8/60 - 2/61,no.13-16 (Box 103, Folder 5)
    - 4/61 - 10/61,no.17-20 (Box 103, Folder 6)
    - 12/61 - 4/62,no.21-23 (Box 103, Folder 7)
    - 6/62 - 10/62,no.24-26 (Box 103, Folder 8)
    - 12/62 - 6/63,no.27-30 (Box 103, Folder 9)
    - 8/63 - 4/64,no.31-35 (Box 103, Folder 10)
    - 6/64 - 2/65,no.36-40 (Box 103, Folder 11)
    - 4/65 - 12/65,no.41-45 (Box 104, Folder 1)
    - 2/66 - 10/66,no.46-50 (Box 104, Folder 2)
    - 12/66 - 4/67,no.51-53 (Box 104, Folder 3)
    - 6/67 - 12/67,no.54-57 (Box 104, Folder 4)
    - 2/68 - 8/68,no.58-61 (Box 104, Folder 5)
    - 12/68 - 4/69,no.62-65 (Box 104, Folder 6)
    - 6/69 - 12/69,no.66-69 (Box 104, Folder 7)
    - 2/70 - 8/70,no.70-73 (Box 104, Folder 8)
    - 10/70 - 2/71,no.74-76 (Box 105, Folder 1)
    - 4/71 - 10/71,no.77-80 (Box 105, Folder 2)
    - 12/71 - 4/72,no.81-83 (Box 105, Folder 3)
    - 6/72 - 12/72,no.84-87 (Box 105, Folder 4)
    - 2/73 - 6/73,no.88-90 (Box 105, Folder 5)
    - 8/73 - 12/73,no.91-93 (Box 105, Folder 6)
    - 1/74 - 8/74,no.94-97 (Box 105, Folder 7)
    - 10/74 - 2/75,no.98-100 (Box 105, Folder 8)
    - 4/75 - 8/75,no.101-103 (Box 106, Folder 1)
    - 10/75 - 12/75,no.104-105 (Box 106, Folder 2)
    - 2/76 - 4/76,no.106-107 (Box 106, Folder 3)
    - 6/76 - 12/76,no.108-111 (Box 106, Folder 4)
    - 2/77 - 8/77,no.112-115 (Box 106, Folder 5)
    - 10/77 - 2/78,no.116-118 (Box 106, Folder 6)
    - 4/78 - 12/78,no.119-123 (Box 106, Folder 7)
    - 2/79 - 10/79,no.124-128 (Box 107, Folder 1)
    - 12/79 - 4/80,no.129-131 (Box 107, Folder 2)
    - 6/80 - 12/80,no.132-135 (Box 107, Folder 3)
    - 2/81 - 4/81,no.136-137 (Box 107, Folder 4)
    - 6/81 - 10/81,no.138-139 (Box 107, Folder 5)
    - 12/81 - 2/82,no.140-142 (Box 107, Folder 6)
    - 4/82 - 12/82,no.143-146 (Box 107, Folder 7)
    - alternative yearly summaries, 1964-1981 (Box 107, Folder 8)
    - dokumente, addition to alternative, 10/64 - 6/68,no.1-4 (Box 107, Folder 9)